【裁判字號】    97,交聲,462
【裁判日期】    971230
【裁判案由】    違反道路交通管理處罰條例聲明異議
【裁判全文】
臺灣新竹地方法院交通事件裁定         97年度交聲字第462號
原處分機關  交通部公路總局新竹區監理所
異  議  人  甲○○
即受處分人
上列異議人因違反道路交通管理處罰條例案件，對於交通部公路
總局新竹區監理所民國97年9月17日所為之竹監自字第裁50-C000
00000號裁決處分，聲明異議，本院裁定如下：
    主  文
異議駁回。
    理  由
一、按受處分人，不服第8 條主管機關所為之處罰，得於接到裁
    決書之翌日起20日內，向管轄地方法院聲明異議，又交通法
    庭認為聲明異議無理由者，應以裁定駁回之，道路交通管理
    處罰條例第87條第1 項、道路交通案件處理辦法第19條分別
    定有明文。次按，設有禁止停車標誌、標線處所不得臨時停
    車，道路交通安全規則第111條第1項第3 款定有明文。又汽
    車駕駛人在禁止臨時停車處所停車者，處新臺幣（下同）60
    0元以上1,200元以下罰鍰，道路交通管理處罰條例第56條第
    1項第1款亦有明文。
二、原處分意旨略以：異議人即受處分人所有車牌號碼 1459-PC
    號自用一般小貨車，於民國97年8 月13日16時50分許在臺北
    縣永和市○○路44巷口前，因在禁止臨時停車之處所停車，
    為原舉發單位即臺北縣政府警察局永和分局員警填掣北縣警
    交字第C00000000 號舉發違反道路交通管理事件通知單，逕
    行舉發異議人「在禁止臨時停車處所停車」，嗣異議人於到
    案日期前向原處分機關即交通部公路總局新竹區監理所提出
    申訴，經原處分機關函請原舉發單位調查結果，仍認其確有
    前揭違規行為，乃據以依道路交通管理處罰條例第56條第 1
    項第1款之規定，於97年9月17日以竹監自字第裁50-C000000
    00號裁決書，裁處異議人罰鍰900元。
三、聲明異議意旨略以：異議人即受處分人主張舉發地點（紅線
    區域內）係屬私人土地，為異議人之配偶與他人所共有之土
    地，故異議人有權於該地停車，將上開地點認定為既成道路
    實不合理，何以公眾皆可使用卻唯獨所有權人不得使用，為
    此請求撤銷原處分等語。
四、經查：
(一)、異議人在前揭時、地，確有將車牌號碼1459-PC 號自用小貨
    車停放於禁止臨時停車處所，有舉發採證照片影本2 幀附卷
    可稽。觀之採證照片，異議人之車輛確實停放在繪有紅色實
    線之禁止臨時停車標線之道路上，故異議人車輛於禁止臨時
    停車處所違規停車之事實，已堪認定。
(二)、異議人雖辯稱舉發地點係屬私人土地，為異議人之配偶與他
    人共有之土地，故異議人有權於該處停車云云，惟按道路乃
    指公路、街道、巷弄、廣場、騎樓、走廊或其他供公眾通行
    之地方，道路交通管理處罰條例第3條第1款已有明文，且私
    有土地既成公眾通行之道路，如有公用地役關係之存在，此
    項道路之土地即已成為他有公物之公共用物，土地所有人雖
    仍有所有權，但其所有權之行使應受限制，不得違反供公眾
    通行之目的，亦有交通部76年11月14日交路（76）字第2601
    7 號函示可資參照。而依卷附採證照片所示，本件系爭車輛
    停放處所，係屬開放空間而未設置任何障礙藩籬或界標，地
    面復舖有柏油可供人車通行，應屬公眾通行之道路無疑，依
    上開說明，縱被告停車處所之土地確如異議人所述屬私人所
    有，仍應受道路交通管理處罰條例及其他交通法規之規範，
    況該處為巷道交岔口，異議人所有之自用小貨車停放於該處
    ，顯已影響該巷道車輛人員之往來交通，自應予以處罰，異
    議上開所辯，尚難憑採。
(三)、至異議人另主張舉發地點係私人土地，劃設禁止臨時停車之
    紅線實不合理云云，惟道路主管機關本得於法令授權範圍內
    ，基於權責對於各項行政措施包括道路設計、交通號誌、標
    誌、標線之設置、更動為具體裁量、規劃，以求達成道路充
    分有效能利用、維持交通秩序、保障道路使用人往來便利與
    安全之行政目的，除有違背法令或明顯矛盾、錯誤，縱司法
    機關亦不得涉入此行政權核心領域，而民眾對於行政機關具
    體行政措施如有意見，自應循正當管道向行政機關反應，然
    於主管機關為相應之處置前，汽車駕駛人仍應遵守既有之標
    線，附此敘明。
五、綜上，原處分機關對異議人之前揭違規行為，依道路交通管
    理處罰條例第56條第1項第1款及違反道路交通管理事件統一
    裁罰標準及處理細則所訂之違反道路交通管理事件統一裁罰
    標準表之規定裁處異議人罰鍰900 元，並無不合，本件異議
    為無理由，應予駁回。
六、應依道路交通案件處理辦法第19條，裁定如主文。
中    華    民    國    97    年    12    月    30    日
                  交通法庭法  官  楊數盈
以上正本證明與原本無異。
如不服本裁定，應於裁定送達後5 日內向本院提出抗告狀。
                          書記官  謝國聖
中    華    民    國    97    年    12    月    30    日


司法院資訊處製作；財團法人民間司法改革基金會備份。
